【裁判字號】    97,易,85
【裁判日期】    970402
【裁判案由】    竊盜
【裁判全文】
臺灣雲林地方法院刑事判決                97年度易字第85號
公  訴  人  臺灣雲林地方法院檢察署檢察官
被      告  丙○○
                    （另案在臺灣雲林第二監獄執行中）
上列被告因竊盜案件，經檢察官提起公訴（96年度偵字第6578號
），被告就被訴事實為有罪之陳述，本院裁定進行簡式審判程序
，判決如下：
    主  文
丙○○犯竊盜罪，處有期徒刑壹年，並應於刑之執行前，令入勞
動場所強制工作年。
    事  實
一、丙○○為18歲以上之人，曾於民國95年2 月2 日犯竊盜案件
    ，經本院於95年3 月17日以95年度六簡字第122 號判處拘役
    20日；於95年3 月26日犯竊盜案件，經本院於95年5 月26日
    以95年度六簡字第289 號判處拘役50日；於95年3 月31日犯
    竊盜案件，經本院於95年7 月25日以95年度六簡字第321 號
    判處拘役59日；於95年7 月5 日因竊盜案件，經本院於95年
    7 月31日以95年度簡字第67號判處罰金新臺幣（下同）8 千
    元。前揭判處拘役之竊盜案件確定後，經法院定應執行刑為
    拘役120 日，於96年3 月4 日入監執行，至96年7 月1 日縮
    刑期滿，甫於96年7 月2 日出監，即又於96年7 月21日2 次
    行竊，經本院於96年9 月29日以96年度六簡字第416 號刑事
    簡易判決各判處有期徒刑3 月，定應執行為有期徒刑5 月確
    定；於96年9 月3 日又犯竊盜案件，經本院以96年度易字第
    542 號判處拘役11日（該案經提起上訴，於本件辯論終結前
    尚未判決），為有犯罪習慣之人。仍不知悔改，復意圖為自
    己不法之所有，於96年12月20日下午5 時40分許，自行騎乘
    腳踏車前往雲林縣斗六市○○里○○路20之1 號前，以徒手
    搬運之方式，竊取該處乙○○所有之鋼索2 條及捆綁器3 個
    （價值約2 千元）得手，欲離開現場之際，為乙○○當場發
    覺，並報警當場查獲。
二、案經雲林縣警察局斗六分局報告臺灣雲林地方法院檢察署檢
    察官偵查起訴。
    理  由
一、本件被告丙○○所犯係死刑、無期徒刑、最輕本刑為3 年以
    上有期徒刑以外之罪，被告就被訴事實為有罪之陳述，經本
    院裁定以簡式審判程序審理，依刑事訴訟法第273 條之2、
    同法第159 條第2 項之規定，不適用傳聞法則有關限制證據
    能力之相關規定，合先敘明。
二、上揭事實，業據被告丙○○於警詢及偵審中坦承不諱，且經
    證人即被害人乙○○於警詢時證述明確，並有贓物認領保管
    單1 紙、現場照片3 張、雲林縣警察局斗六分局97年1 月3
    日雲警六偵字第0961001144號函文、警員陳昭瓊於97年1 月
    2 日出具之職務報告書各1 份在卷可稽，足認被告自白與事
    實相符，堪可採信。本件事證明確，被告犯行堪以認定，應
    依法論科。
三、核被告丙○○所為，係犯刑法第320 條第1 項之竊盜罪。爰
    審酌被告已有多次竊盜前科，仍不思悔改，再為本件竊盜犯
    行，毫無他人所有物之概念，其犯後尚知坦承犯行，竊盜所
    得財物價值不高，及其犯罪動機、家庭狀況、學歷等一切情
    狀，量處如主文所示之刑。再被告為18歲以上之人，有其年
    籍資料在卷可稽，被告有如事實欄一所載之前案科刑及執行
    紀錄，有本院95年度六簡字第122 號、95年度六簡字第289
    號、95年度六簡字第321 號、95年度簡字第67號、96年度六
    簡字第416 號刑事簡易判決書、96年度易字第542 號刑事判
    決書、臺灣雲林地方法院檢察署檢察官95年度偵字第2139號
    聲請簡易判決處刑書（本院卷第23-34 頁、第43頁）及臺灣
    高等法院被告前案紀錄表各1 份在卷足憑，被告所為竊盜犯
    行至為頻繁，且被告於96年7 月2 日因拘役執行完畢出監，
    猶不知悔改，又於同年7 月21日、同年9 月3 日再犯竊盜罪
    ，於96年9 月3 日經本院裁定羈押，至同年9 月13日釋放出
    所，仍繼續行竊，再為本件竊盜犯行，被告於本院審理時供
    稱：因為身體瘦弱、反應遲鈍、記憶力不好，沒辦法工作，
    我沒有錢，沒有生活費用，臨時起意才去偷的，如果沒有工
    作就是都待在家裡，家裡還有一些錢可以過生活等語（本院
    卷第17頁反面、第41頁反面），惟被告學歷為專科畢業，就
    讀機械工程，其身體雖非健壯，但四肢健全、年紀尚輕，並
    非無法工作之人，不思利用本身所學或自身才能謀取工作、
    賺取金錢，僅因缺錢花用即行竊他人物品，足認其法紀觀念
    淡薄，欠缺正確謀生觀念，顯有犯罪之習慣，被告前經刑之
    宣告、執行後，並不足以收矯正成效，以單純刑罰制裁已難
    達成矯治目的，為矯正其不良習性，有必要施以保安處分，
    故依竊盜犯贓物犯保安處分條例第3 條第1 項、第4 條、第
    5 條第1 項前段規定，併諭知被告於刑之執行前，令入勞動
    場所強制工作3 年，期能矯正其犯罪惡習、改善其潛在之危
    險性格、預防再犯，並藉此學習正確之謀生觀念，使其日後
    重返社會，能適應社會生活。
據上論斷，應依刑事訴訟法第273 條之1 第1 項、第299 條第1
項前段，第320 條第1 項，刑法施行法第1 條之1 第1 項、第2
項前段，竊盜犯贓物犯保安處分條例第3 條第1 項、第4 條、第
5 條第1 項前段，判決如主文。
本案經檢察官甲○○到庭執行職務。
中    華    民    國    97    年    4     月    2     日
                  刑事第二庭    法  官  王  素  珍
以上正本證明與原本無異。
如不服本判決，應於判決收受後10日內，向本院提出上訴狀（須
附繕本）。
                                書記官  吳  伊  婷
中    華    民    國    97    年    4     月    2     日
附錄本案論罪科刑法條：
中華民國刑法第320條第1項
（普通竊盜罪、竊佔罪）
意圖為自己或第三人不法之所有，而竊取他人之動產者，為竊盜
罪，處5 年以下有期徒刑、拘役或5 百元以下罰金。
意圖為自己或第三人不法之利益，而竊佔他人之不動產者，依前
項之規定處斷。
前二項之未遂犯罰之。


司法院資訊處製作；財團法人民間司法改革基金會備份。
